【裁判字號】    90,易,507
【裁判日期】    900302
【裁判案由】    贓物
【裁判全文】
臺灣臺中地方法院刑事判決                            九十年度易字第五七號
    公  訴  人  臺灣臺中地方法院檢察署檢察官
    被      告  甲○○
右列被告因贓物案件，經檢察官提起公訴（八十九年度偵字第一八八三六號），本院
判決如左：
    主  文
甲○○收受贓物，累犯，處有期徒刑陸月，如易科罰金，以參佰元折算壹日。
    事  實
一、甲○○曾於民國（以下同）八十六年間犯麻醉藥品管理條例罪，經本院以八十六
    年度易字第二三八八號判處有期徒刑六月確定，甫於八十七年四月二十四日易科
    罰金執行完畢，仍不知悔改；又於八十九年十月三十一日凌晨，在臺中縣沙鹿鎮
    光田醫院前，明知綽號「老弄」之年籍不詳男子所持有之車牌號碼ＱＳ─八０八
    九號自用小客車一部，為屬來源不明之贓物（按該自用小客車為乙○○所有，於
    八十九年十月七日上午十一時三十分許，在彰化縣員林鎮○○街十三號處失竊）
，竟仍向綽號「老弄」之男子借得供己使用，而收受贓物。嗣於八十九年十一月
    一日上午十一時許，駕駛上開自用小客車搭載不知情之楊仁忠行經臺中縣豐原市
    ○○街四十三巷九號前為警查獲。
二、案經臺中縣警察局豐原分局報請臺灣臺中地方法院檢察署檢察官偵查起訴。
    理  由
一、訊據被告甲○○固直承有於右揭時地向綽號「老弄」之年籍不詳男子借得上開自
    用小客車供己使用之情事，惟矢口否認有何收受贓物犯行，辯稱：並不知道該自
    用小客車是贓物等云云；惟查：被告持有使用之上揭自用小客車，為被害人乙○
    ○所有，而於八十九年十月七日上午十一時三十分許，在彰化縣員林鎮○○街十
    三號處失竊之情，已據被害人乙○○於警訊中指訴屬實，核與證人楊仁忠於警訊
    中所證述情節相符，復有贓物領據、車輛竊盜、車牌失竊資料個別查詢報表─查
    詢車輛認可資料、車籍作業系統─查詢認可資料各一份在卷可據，是被告所持有
    使用之自用小客車自屬贓物無訛；又被告雖矢口否認於向綽號「老弄」之男子借
    得該自用小客車使用時有何贓物之認識云云，然被告於借用該自用小客車時，綽
    號「老弄」之男子並未交付該自用小客車之行車執照或來源證件予被告以供辨識
    該車輛合法性，且被告就該綽號「老弄」之男子究為何人？年籍？住居所，被告
    均無法明確陳述，且於本院審理中亦已自承「有懷疑該車輛是贓車」、「車輛是
    綽號「伊玲」之人交付給綽號「老弄」，「伊玲」可能是偷車的人」等語，是被
    告取得該自用小客車之方式均與常情相違，顯見被告於取得該自用小客車使用時
    ，已有贓物之認識甚明，是被告所辯不知贓物等云云，自屬事後卸責之詞，不足
    以採信，事證明確，被告犯行堪以認定。
二、核被告甲○○所為，係犯刑法第三百四十九條第一項之收受贓物罪；又被告曾於
    八十六年間犯麻醉藥品管理條例罪，經本院以八十六年度易字第二三八八號判處
    有期徒刑六月確定，並於八十七年四月二十四日易科罰金執行完畢，（此有臺灣
    臺中地方法院檢察署刑案資料查註紀錄表及臺灣高等法院被告全國刑案紀錄表各
    一份在卷可據），其於五年之內，再犯本件有期徒刑以上之罪，為累犯，應依刑
    法第四十七條之規定加重其刑。爰審酌被告於犯後矯飾犯行，未見悔意，惡性非
    輕，惟念其本件犯行所得不多，所生危害非屬重大等一切情狀，量處如主文所示
    之刑，並依新修正刑法第四十一條第一項前段規定諭知易科罰金之折算標準（按
    刑法第四十一條原規定犯最重本刑為三年以下有期徒刑以下之刑之罪，而受六個
    月以下有期徒刑或拘役之宣告者，得易科罰金，該法條後經立法院三讀修正通過
    為所犯最重本刑五年以下有期徒刑以下之刑之罪，而受六個月以下有期徒刑或拘
    役之宣告者，得易科罰金，並經總統於九十年一月十日以華總一義字第九０００
    ００三八００號公布，於九十年一月十二日生效，雖本件被告所犯之罪其最重本
    刑為三年以下有期徒刑之罪，就得否易科罰金，未生影響，惟法令既經變更，自
    應用裁判時之法律，併予敘明。），以資懲儆。
據上論斷，應依刑事訴訟法第二百九十九條第一項前段，刑法第二條第一項前段、第
三百四十九條第一項、第四十一條第一項前段、第四十七條，罰金罰鍰提高標準條例
第一條前段、第二條，判決如主文。
中      華      民      國      九十      年      三      月     二     日
                                        法  官   梁   堯   銘
右正本證明與原本無異。
如不服本判決，應於送達後十日內向本院提出上訴狀（須附繕本），上訴於臺灣高等
法院臺中分院。
                                        書記官
中      華      民     國      九十      年      三      月      二    日
附錄論罪科刑法條
刑法第三百四十九條
收受贓物者，處三年以下有期徒刑、拘役或五百元以下罰金。
搬運、寄藏、故買贓物或為牙保者，處五年以下有期徒刑、拘役或科或併科一千元以
下罰金。
因贓物變得之財物，以贓物論。


司法院資訊處製作；財團法人民間司法改革基金會備份。
